

AARON ZIELSTORFF

Elektrotechniker | Softwareentwickler

- @ aaron@zielstorff.com
- **1** +49-30-62963482
- +49-177-2847470
- Ahornallee 16, 12555 Berlin, Deutschland
- **4** 09. August 1998

- in aaron-zielstorff
- aaronzi
- **(b)** 0009-0001-2476-8415

aaronzi

TECH STACK

C# Python

JavaScript

C/C++)(Java)(PHP)

MATLAB

Vue.js .NET Framework

ASP.NET | Laravel

NumPy | OpenCV

Git) Docker (NGINX

OpenAPI | Linux

Windows macOS

MySQL | MongoDB

InfluxDB PHPMyAdmin

Visual Studio Shell

Visual Studio Code

IntelliJ IDEA Eclipse

HTTP/REST MQTT

OPC UA) Modbus

CAN Open Profinet

ÜBER MICH

Als Full-Stack Softwareentwickler und Elektrotechniker (Fachrichtung Automatisierungstechnik) verfüge ich über fundierte Expertise in den Bereichen Digitalisierung der Industrie und Enterprise-Applikationen. Mein Fokus liegt auf der Erforschung und Implementierung des Digitalen Zwillings und dessen standardisierte Form, die Verwaltungsschale.

BERUFSERFAHRUNG

Studentischer Mitarbeiter | HTW Berlin

iii 03 2021 - Heute

- Berlin, Deutschland
- Projektorganisation und Mitarbeit in den BMBF-Förderprojekten OpenBaSys und BaSys4Transfer zur Entwicklung von Open-Source-Software auf Grundlage der Verwaltungsschale
- Teilnehmer in der Arbeitgruppe *Open Technology* der Industrial Digital Twin Association (IDTA) zur Entwicklung von Standards für die Verwaltungsschale

Software Entwickler | mobile only SI GmbH

iii 08 2017 - Heute

- Berlin, Deutschland
- Frontend Webentwicklung auf Basis von Vue.js für Außendienstanwendungen
- Umsetzung von Enterprise-Applikationen in den Bereichen Customer Relationship Management (CRM), Marketing und Vertrieb

Lehrperson | HTW Berlin

i 10 2021 - 03 2023

- Berlin, Deutschland
- Lehrperson für das Modul Prozesssteuerungssysteme im Studiengang Elektrotechnik
- Aufbereitung und Vermittlung von Lehrinhalten im Bereich der Automatisierungstechnik unter praktischer Anwendung von speicherprogrammierbaren Steuerungen

WEITERES

MS Office | MS

MS Outlook

MS Visio | N

MS Teams

Adobe Illustrator ATFX

Blender Adobe XD

Enterprise Architect

CoDeSys | TIA-Portal

Al-Driven Development

SE Machine Expert

AUSBILDUNG

M. Eng. Elektrotechnik | HTW Berlin

iii 10 2021 - Heute

- Berlin, Deutschland
- Note: Abschluss vsl. 09 2023

B. Eng. Elektrotechnik | HTW Berlin

= 04 2018 - 09 2021

Berlin, Deutschland

• Note: 1.5

SPRACHEN

Deutsch: Muttersprache

Englisch: Fortg. / C1

Französisch: Grundl. / A2

Latein: Kleines Latinum

REFERENZEN

Prof. Dr.-Ing. S. Schäfer

- in htwberlin
- Stephan.Schaefer@ htw-berlin.de

Dipl.-Ing. Dirk Schöttke

- in htwberlin
- ☑ Dirk.Schoettke@ htw-berlin.de

Sven Braun

- in mobile-only-si-gmbh
- ✓ s.braun@ mobileonly.com

Frank Schnicke

- in fraunhoferiese
- ➤ Frank.Schnicke@ iese.fraunhofer.de

PROJEKTE

BaSyx AAS Web UI | 🜎 | 🌐 | 🐡



- Projektleitung für die offizielle Lösung der BaSys-Middleware zur Visualisierung von Verwaltungsschalen
- Über 75.000 Downloads von DockerHub (Stand 07 2023) sowie Anwender aus Industrie und Forschung

OPC2AAS | 😱 | 🖐





- iii 05 2023 Heute
- Projektleitung für die Planung Umsetzung eines Generators zur automatischen Erstellung von Verwaltungsschalen aus OPC UA Datenstrukturen
- Verantwortlicher f
 ür die Pflege der L
 ösung als BaSyx Off-the-Shelf-Architekturkomponente

PUBLIKATIONEN

Industrial Controls and Asset Administration Shells: An Approach to the Synchronization of Plant Segments



- **1**0 2022
- IN4PL 2022 3rd International Conference on Innovative Intelligent Industrial Production and Logistics
- DOI: 10.5220/0011527200003329

Integration of PLC for synchronization of plant segments with Asset Administration Shells | =

- 10 2022
- IECON 2022 48th Annual Conference of the IEEE Industrial Electronics Society
- DOI: 10.1109/IECON49645.2022.9968774

Migration and synchronization of plant segments with Asset Administration Shells | =

- **6** 09 2022
- ETFA 2022 27th IEEE International Conference on Emerging Technologies and Factory Automation
- DOI: 10.1109/ETFA52439.2022.9921595